---
title: "Programa de Prevención y Control del Dengue en Michoacan"
output: 
  flexdashboard::flex_dashboard:
      theme: united
      social: ["twitter", "facebook", "menu", "github"]
output_dir: libs      
---

```{r setup}

# Step 1. load the library ####
options(shiny.maxRequestSize=30*1024^2)
library(formattable)
library(tmap)
library(rmarkdown)
library(knitr)
library(shiny)
library(flexdashboard)
library(plotly)
library(boldenr)
library(magrittr)
library(leaflet)
library(ggplot2)
library(dplyr)
library(stringr)
#library(dash)
library(ECharts2Shiny)
library(sf)

# Step 3. load the functions ####
if(as.vector(Sys.info()["sysname"]) == "Darwin"){
    
    # 1.6 hotspots cases
    source("~/Dropbox/r_developments/r_new_functions/3.Functions/risk_agebs.R")
    
    source("~/Dropbox/r_developments/r_new_functions/3.Functions/risk_map.R")
    
    source("~/Dropbox/r_developments/r_new_functions/3.Functions/hotspots_map.R")
    
    # 1. 7 eggs hotspots ####
    
    source("~/Dropbox/r_developments/r_dashboards/github_pages/test_denv_dash_oax/3.Functions/eggs_hotspots_intensity_map_year.R")

    
} else if(as.vector(Sys.info()["sysname"]) == "Windows"){
    # 1.1. dengue dataset
    
    # 1.5 ulv dataset
    
    # 1.6 hotspots


    #Step  load the risk_ageb function ###
    source('C:/Users/HOME/Dropbox/r_developments/r_dashboards/github_pages/test_dashboard/3.Functions/risk_agebs.R')

    # Step  load the risk_map function ####
    source("D:/OneDrive/proyects/hotspots/3.Functions/risk_map.R")

    # Step  load the hotspots map ####
    source("C:/Users/HOME/Dropbox/r_developments/r_dashboards/github_pages/test_dashboard/3.Functions/hotspots_map.R")
    
    # 1. 7 eggs hotspots ####
    source("C:/Users/HOME/Dropbox/r_developments/r_dashboards/github_pages/test_denv_dash_oax/3.Functions/eggs_hotspots_intensity_map_year.R")
    
} else if(as.vector(Sys.info()["sysname"]) == "Linux"){
    
}



# Step 5. Load the RData files ####
if(as.vector(Sys.info()["sysname"]) == "Darwin"){
     
    # Step 1. load the dengue cases hotspots ####
    load("~/Library/CloudStorage/Dropbox/hotspots_2022/8.RData/cases_hotspots_agebs19.RData")
    hotspots <- cases_hotspots_agebs19 |>
    sf::st_make_valid()
    
    # Step 2. load the vector hotspots ####
    load("~/Library/CloudStorage/OneDrive-Personal/proyects/hotspots_eggs/8.RData/16_michoacan/betas/16_michoacan_zinb1_betas.RData")
    
    
} else if(as.vector(Sys.info()["sysname"]) == "Windows"){
    
    # Step 1. load the hotspots dengue cases ####
   load("E:/backup/Dropbox_respaldo_2023_01_03/hotspots_2022/8.RData/cases_hotspots_agebs19.RData")
    
    cases_hotspots_agebs19 <- cases_hotspots_agebs19 |>
    sf::st_make_valid()

    
    # Step 2. load the vector hotspots
     
    
} else if(as.vector(Sys.info()["sysname"]) == "Linux"){
    
}


```

# **Hotspots de la Transmisión de Dengue**

## Column {.tabset}

### [**Morelia**]{style="color:#990000"}

```{r, hotspots_dengue_morelia, echo=FALSE}
hotspots_map(cve_ent = "16",
             locality = "Morelia",
             hotspots = cases_hotspots_agebs19,
             static_map = FALSE)

```

### [**Ciudad Lázaro Cárdenas**]{style="color:#990000"}
```{r, hotspots_dengue_lazaro, echo=FALSE}
hotspots_map(cve_ent = "16",
             locality = c("Ciudad Lázaro Cárdenas", 
                          "La Orilla", 
                          "Las Guacamayas"),
             hotspots = cases_hotspots_agebs19,
             static_map = FALSE)

```

### [**Zamora**]{style="color:#990000"}
```{r, hotspots_dengue_zamora, echo=FALSE}
hotspots_map(cve_ent = "16",
             locality = "Zamora de Hidalgo",
             hotspots = cases_hotspots_agebs19,
             static_map = FALSE)

```

### [**Apatzingan**]{style="color:#990000"}
```{r, hotspots_dengue_apatzingan, echo=FALSE}
hotspots_map(cve_ent = "16",
             locality = "Apatzingan de la Constitución",
             hotspots = cases_hotspots_agebs19,
             static_map = FALSE)

```



# **Hotspots del Vector de la Transmisión de Dengue**

## Column {.tabset}

### [**Morelia**]{style="color:#990000"}
```{r vector_hotspots_morelia, dpi = 300, warning=FALSE, message=FALSE}
eggs_hotspots_intensity_map_year(betas = betas_16_michoacan,
                                 locality = "Morelia",
                                 cve_ent = "16",
                                 palette = rcartocolor::carto_pal,
                                 name = "SunsetDark")
```

### [**Zamora**]{style="color:#990000"}
```{r vector_hotspots_zamora, dpi = 300, warning=FALSE, message=FALSE}
eggs_hotspots_intensity_map_year(betas = betas_16_michoacan,
                                 locality = "Zamora de Hidalgo",
                                 cve_ent = "16",
                                 palette = rcartocolor::carto_pal,
                                 name = "SunsetDark")
```

### [**Huetamo**]{style="color:#990000"}
```{r vector_hotspots_huetamo, dpi = 300, warning=FALSE, message=FALSE}
eggs_hotspots_intensity_map_year(betas = betas_16_michoacan,
                                 locality = "Huetamo de Nuñez",
                                 cve_ent = "16",
                                 palette = rcartocolor::carto_pal,
                                 name = "SunsetDark")
```

### [**Carácuaro**]{style="color:#990000"}
```{r vector_hotspots_caracuaro, dpi = 300, warning=FALSE, message=FALSE}
eggs_hotspots_intensity_map_year(betas = betas_16_michoacan,
                                 locality = "Carácuaro de Morelos",
                                 cve_ent = "16",
                                 palette = rcartocolor::carto_pal,
                                 name = "SunsetDark")
```

### [**Uruapan**]{style="color:#990000"}
```{r vector_hotspots_uruapan, dpi = 300, warning=FALSE, message=FALSE}
eggs_hotspots_intensity_map_year(betas = betas_16_michoacan,
                                 locality = "Uruapan",
                                 cve_ent = "16",
                                 palette = rcartocolor::carto_pal,
                                 name = "SunsetDark")
```

### [**La Piedad**]{style="color:#990000"}
```{r vector_hotspots_la_piedad, dpi = 300, warning=FALSE, message=FALSE}
eggs_hotspots_intensity_map_year(betas = betas_16_michoacan,
                                 locality = "La Piedad de Cabadas",
                                 cve_ent = "16",
                                 palette = rcartocolor::carto_pal,
                                 name = "SunsetDark")
```


### [**Apatzingan**]{style="color:#990000"}
```{r vector_hotspots_apatzingan, dpi = 300, warning=FALSE, message=FALSE}
eggs_hotspots_intensity_map_year(betas = betas_16_michoacan,
                                 locality = "Apatzingan de la Constitución",
                                 cve_ent = "16",
                                 palette = rcartocolor::carto_pal,
                                 name = "SunsetDark")
```


### [**Ciudad Lázaro Cárdenas**]{style="color:#990000"}
```{r vector_hotspots_lazaro, dpi = 300, warning=FALSE, message=FALSE}
eggs_hotspots_intensity_map_year(betas = betas_16_michoacan,
                                 locality = "Ciudad Lázaro Cardenas",
                                 cve_ent = "16",
                                 palette = rcartocolor::carto_pal,
                                 name = "SunsetDark")
```



# **Mapa del Riesgo de la Transmisión del Dengue**

## Column {.tabset}

### [**Morelia**]{style="color:#7d9029"}

```{r risk_map_morelia, echo=FALSE}
risk <- risk_agebs(spde_model = betas_16_michoacan,
                   hotspots = cases_hotspots_agebs19,
                   locality = "Morelia",
                   cve_ent = "16",
                   intensity_perc = 25)
risk_map(risk = risk,staticmap = FALSE)
```

### [**Ciudad Lázaro Cárdenas**]{style="color:#7d9029"}

```{r risk_map_lazaro, echo=FALSE}
risk <- risk_agebs(spde_model = betas_16_michoacan,
                   hotspots = cases_hotspots_agebs19,
                   locality = c("Ciudad Lázaro Cárdenas", 
                                "La Orilla", 
                                "Las Guacamayas"),
                   cve_ent = "16",
                   intensity_perc = 25)
risk_map(risk = risk,staticmap = FALSE)
```

### [**Zamora**]{style="color:#7d9029"}

```{r risk_map_zamora, echo=FALSE}
risk <- risk_agebs(spde_model = betas_16_michoacan,
                   hotspots = cases_hotspots_agebs19,
                   locality = "Zamora de Hidalgo",
                   cve_ent = "16",
                   intensity_perc = 25)
risk_map(risk = risk,staticmap = FALSE)
```

### [**Apatzingan**]{style="color:#7d9029"}

```{r risk_map_apatzingan, echo=FALSE}
risk <- risk_agebs(spde_model = betas_16_michoacan,
                   hotspots = cases_hotspots_agebs19,
                   locality = "Apatzingan de la Constitución",
                   cve_ent = "16",
                   intensity_perc = 25)
risk_map(risk = risk,staticmap = FALSE)
```


